【裁判字號】    97,易,800
【裁判日期】    971212
【裁判案由】    竊盜
【裁判全文】
臺灣屏東地方法院刑事判決             97年度易字第646號
                                     97年度易字第800號
公  訴  人  臺灣屏東地方法院檢察署檢察官
被      告  甲○○
                    現另案於臺灣屏東監獄竹田分監執行中
上列被告因竊盜案件，經檢察官提起公訴（97年度偵字第2230號
），及追加起訴（97年度偵字第5079號），被告就被訴事實均為
有罪之陳述，本院裁定行簡式審判程序，判決如下：
    主  文
甲○○犯電業法第一百零五條之竊盜罪，處有期徒刑柒月，扣案
之鉗子、油壓剪、手電筒各壹支、腳踏桿拾支（以埔姜樹枝製
成）、腰帶壹條、黑色膠袋壹捲、帆布袋壹只、軍用背包壹只均
沒收；又犯電業法第一百零五條之竊盜罪，處有期徒刑柒月，扣
案之絕緣膠布貳捆、木質登桿腳踏釘拾捌支均沒收，應執行有期
徒刑壹年，扣案之鉗子、油壓剪、手電筒各壹支、腳踏桿拾支
（以埔姜樹枝製成）、腰帶壹條、黑色膠袋壹捲、帆布袋壹只、
軍用背包壹只、絕緣膠布貳捆、木質登桿腳踏釘拾捌支均沒收。
    事  實
一、甲○○意圖為自己不法之所有，於民國97年3 月30日零時許
    ，持其所有客觀上可供作兇器使用之鉗子、油壓剪各1 支，
    在屏東縣恆春鎮○○里○○路○段236 號對面路旁電線桿處
    ，竊取臺灣電力股份有限公司（下簡稱臺電公司）所有PVC
    風雨線9 公斤【價值約新臺幣（下同）540 元，已發還臺電
    公司】，得手後欲逃離現場之際，為民眾尤泰竣發現通報警
    方，為警當場查獲，並扣得其所有供犯罪所用之鉗子、油壓
    剪、手電筒各1 支、腳踏桿13支（以埔姜樹枝製成）、腰帶
    1 條、黑色膠袋1 捲、帆布袋1 只及軍用背包1 只等物。
二、甲○○另意圖為自己不法所有，於97年5 月26日16時許，騎
    乘車號LUX-576 號機車，攜帶向不知情友人綽號「阿明」之
    真實姓名年籍不詳者所借客觀上足供兇器使用之鋼絲剪1 支
    及其自有之絕緣膠布2 捆、木質登桿腳踏釘18支，至屏東縣
    獅子鄉獅子村中心崙社區枋山溪南岸產業道路，以登桿釘插
    在臺電公司所有編號為中心崙16至17號高桿之電線桿洞內，
    攀爬上電線桿，再以鋼絲剪剪下電纜線長150 公尺（已發還
    臺電公司），得手後正欲收拾電纜線離去時，為民眾林豐城
    發覺喝止，甲○○恐為警查獲，離開現場。經林豐城報警循
    線查獲，並扣得上揭作案工具鋼絲剪1 支、絕緣膠布2 捆、
    木質登桿腳踏釘18支。
二、案經屏東縣政府警察局恒春分局、枋寮分局分別報請臺灣屏
    東地方法院檢察署檢察官偵查起訴。
    理  由
一、本件被告甲○○所犯係死刑、無期徒刑、最輕本刑為3 年以
    上有期徒刑以外之罪，其於準備程序中就被訴事實為有罪之
    陳述，經法官告知簡式審判程序之旨，並聽取當事人之意見
    後，由本院依刑事訴訟法第273 條之1 第1 項規定裁定進行
    簡式審判程序，合先敘明。
二、訊據被告甲○○對於上開犯罪事實均供承不諱，核與證人即
    臺電公司人員柯泉忠、乙○○指證之失竊情節，及目擊證人
    尤泰竣、林豐城供證之情節均相符合，並有卷附之贓物認領
    保管單2 紙及扣案之如事實欄所示之作案工具可佐。足認被
    告自白核與事實相符，應堪信採。事證明確，被告犯行堪予
    認定。
三、按刑法第321 條第1 項第3 款之攜帶兇器竊盜罪，係以行為
    人攜帶兇器竊盜為其加重條件，所謂兇器，其種類並無限制
    ，凡客觀上足對人之生命、身體構成威脅，具有危險性之兇
    器均屬之，本件被告行竊時所攜帶之鉗子、油壓剪及鋼絲剪
    ，由其足以剪斷電纜線，可知其為質地堅硬銳利之物，足以
    對人之生命、身體造成威脅，應屬兇器。又被告竊盜臺電公
    司所有電線桿上之電纜線，因該電纜線係臺電公司供給電能
    所用之供電設備，是核被告所為，均係犯電業法第105 條之
    罪，各應依刑法第321 條第1 項第3 款攜帶兇器竊盜罪處斷
    （公訴人未論及電業法第105 條之罪，應予補充更正之）。
    爰審酌被告不思正途營生，竟為貪圖小利而破壞竊取臺電公
    司輸電用之電纜線，造成該地區用電戶電力使用上之不便，
    行為誠屬不當，惟念其所竊得之財物非鉅，犯後復坦承犯行
    ，態度尚可等一切情狀，分別量處如主文所示之刑，並定其
    應執行刑，以資懲儆。至被告2 次查獲所扣得之如事實欄所
    示之物品，除鋼絲剪1 支，被告供明係向綽號「阿明」之友
    人所借用外（警卷第12頁），均係被告所有供其犯罪所用之
    物，業據其供承明白，爰依刑法第38條第1 項第2 款規定宣
    告沒收。
據上論斷，應依刑事訴訟法第273 條之1 第1 項、第299 條第1
項前段，電業法第105 條，刑法第11條、第321 條第1 項第3 款
、第51條第5 款、第38條第1 項第2 款，判決如主文。
本案經檢察官劉文賓到庭執行職務。
中    華    民    國    97    年    12    月    12    日
                  刑事第三庭    法  官  趙家光
以上正本證明與原本無異。
如不服本判決應於收受判決後10日內向本院提出上訴書狀，並
應敘述具體理由；其未敘述上訴理由者，應於上訴期間屆滿後
20日內向本院補提理由書（均須按他造當事人之人數附繕本）
「切勿逕送上級法院」。
中    華    民    國    97    年    12    月    12    日
                                書記官  陳勃諺
附錄本案論罪科刑條文
電業法第105條
竊盜或損壞電桿、電線、變壓器或其他供電設備者，依刑法之規
定從重處斷。
刑法第321 條第1 項第3 款
犯竊盜罪而有左列情形之一者，處6 月以上、5 年以下有期徒刑
：
三  攜帶兇器而犯之者。


司法院資訊處製作；財團法人民間司法改革基金會備份。
